最　高　行　政　法　院　裁　定
　　　　　　　　　　　　　　　　　　 96年度裁字第02428號
上　訴　人　贊日企業有限公司
代　表　人　甲○○　　　　送達處所同上
被 上訴 人　臺北縣政府環境保護局
代　表　人　鄧家基　　　　送達處所同上
上列當事人間因廢棄物清理法事件，上訴人對於中華民國95年11
月30日臺北高等行政法院95年度簡字第585號判決，提起上訴，
本院裁定如下：
　　主  文
上訴駁回。
上訴審訴訟費用由上訴人負擔。
　　理  由
一、按對於適用簡易程序之裁判提起上訴或抗告，須經最高行政
    法院許可，且該許可以訴訟事件所涉及之法律見解具有原則
    性者為限，行政訴訟法第235條定有明文。又所謂訴訟事件
    涉及之法律見解具有原則性，係指該事件所涉及之法律問題
    意義重大，而有加以闡釋之必要情形而言，如對於行政命令
    是否牴觸法律所為之判斷，或就同類事件所表示之法律見解
    與其他高等行政法院或本院所表示之見解互相牴觸，有由本
    院統一法律上意見或確認其意見之必要情形屬之。
二、本件上訴人上訴意旨略以：上訴人於民國（下同）94年6月
    份自行申請管編後，行政院環境保護署（下稱環保署）於同
    年7月15日僅以三紙文件掛號通知上訴人儘速上網申報，惟
    上訴人不知如何上網，直至9月中旬稽查人員至上訴人公司
    稽查前，無任何輔導或電話追蹤。又上網看似簡單，事實並
    非如此，此由環保署舉辦全臺100多場次說明會可佐。且環
    保署未於94年4月前寄管制編號、上網申報教學光碟、上網
    申報作業說明會之時間地點給上訴人；於申報期間無任何輔
    導；其網站之設計並有嚴重瑕疵，無任何警告標示告知申報
    人哪一個地方並有缺漏填寫，致上訴人無法正確完成申報；
    此環保署有行政疏失；爰請求原判決廢棄，訴願決定及原處
    分均撤銷。
三、被上訴人未提出上訴答辯狀。
四、原判決以：查上訴人係具有全自動沖洗設備之相片沖洗業，
    為系爭公告指定應以網路傳輸方式申報廢棄物產出及貯存、
    清理、處理情形之事業。上訴人產出之廢顯影液及廢定影液
    （C-0107、C-0108，有害事業廢棄物）等事業廢棄物於94年
    6月、7月未依規定上網申報貯存、清除、處理情形，經環保
    署環境督察總隊北區環境督察大隊於94年9月15日執行「相
    片沖洗業稽查專案」時查獲等情，有環保署環境督察總隊北
    區環境督察大隊環境稽查工作紀錄、上訴人公司資料查詢表
    、臺北縣政府營利事業登記證等件在卷為憑，並為兩造所不
    爭，堪信為真實。上訴人主張上網申報系統繁雜，登入管制
    編號及密碼後，不慎遺失密碼，致未依限申報，上訴人地處
    深坑，資訊傳遞不發達，被上訴人未善盡輔導教學責任，不
    教而罰，並不合理云云。惟環保署為因應系爭公告自94年6
    月1日起實施，先於94年5月間，至各縣市密集辦理74場說明
    會，被上訴人亦於同年5月間，在臺北縣政府舉行6場「事業
    單位上網申報作業說明會」，宣導上網申報流程及方法，有
    該署辦理「事業上網申報作業說明會」場次表及被上訴人電
    子佈告欄各乙件附卷可稽。環保署另設有免付費諮詢專線00
    00000000電話，提供諮詢服務，且上網填報基線資料、申報
    事業廢棄物流向暨範本等相關資訊均可經由環保署事業廢棄
    物管制中心連線申報系統（網址為：http://waste.epa.gov
    .tw）查詢與下載，足見，環保署及被上訴人已充分宣導法
    令，提供說明輔導，俾事業得以學習遵循。又環保署曾於原
    處分作成裁罰前，曾通知上訴人略以：「．．．儘速上網申
    報事業廢棄清理流向．．．若有疑問，請電洽當地審查機關
    環保機關或免付費專線，有專人服務」等情，有該署94年7
    月25日環署廢字第0940057569號函在卷可徵，上訴人收受該
    通知後，仍未於94年7月31日、8月31日前以網路傳輸方式完
    成申報6、7月份廢棄物之產出、貯存、清除、處理情形。又
    面對網際網路應用日漸普及的世界潮流，政府積極建置電子
    e化政府，利用新科技與新技術，提供網路資料查詢，線上
    申辦等便民服務，以達到提高效率及降低成本的目標，此為
    時勢所趨。上訴人自承於94年6月即向環保署申請管制編號
    ，但未完成上網申報程序，上訴人此時應善用上開各項諮詢
    方式，以完成上網申報程序，自難再以被上訴人未事先輔導
    ，不知上網申報方式解免其行政罰責。綜上所述，上訴人主
    張各節，均無可採，原處分以上訴人違反廢棄物清理法第31
    條第1項第1款規定，依同法第53條規定科處罰鍰新臺幣（下
    同）6萬元，核無違誤，訴願決定予以維持，並無違法。因
    而駁回上訴人於原審之起訴。
五、本院查：(一)、按經中央主管機關指定公告一定規模之事業，
    應於公告之一定期限辦理下列事項：一、檢具事業廢棄物清
    理計畫書，送直轄市、縣 (市 )主管機關或中央主管機關委
    託之機關審查核准後，始得營運；與事業廢棄物產生、清理
    有關事項變更時，亦同。二、依中央主管機關規定之格式、
    項目、內容、頻率，以網路傳輸方式，向直轄市、縣 (市 )
    主管機關申報其廢棄物之產出、貯存、清除、處理、再利用
    、輸出、輸入、過境或轉口情形。但中央主管機關另有規定
    以書面申報者，不在此限。三、中央主管機關指定公告之事
    業廢棄物清運機具，應依中央主管機關所定之規格，裝置即
    時追蹤系統並維持正常運作，廢棄物清理法第31條第1項有
    明文規定。環保署依據上開規定於94年4月1日環署廢字第09
    40024891A號公告「具有全自動沖洗設備之相片沖洗業：凡
    從事底片及相片沖洗、列印、放大或其他處理之行業。」係
    應以網路傳輸方式申報廢棄物之產出、貯存、清除、處理、
    再利用、輸出及輸入情形之事業。上訴人所營項目為該署事
    業廢棄物列管之事業，自應依法按月完成申報作業。另依環
    保署93年6月29日環署廢字第0930045670號公告之公告事項
    二、(三)略以：「廢棄物貯存情形申報1、應於連線申報清除
    、處理、再利用及輸出作業同時，連線申報事業內廢棄物貯
    存情形資料。２、廢棄物貯存時間超過一個月以上，且無任
    何清除、處理、再利用及輸出行為時，應於每月月底連線申
    報其廢棄物貯存情形資料．．．。」(二)、本件上訴人係具有
    全自動沖洗設備之相片沖洗業，為環保署94年4月1日環署廢
    字第0940024891A號公告（自94年6月1日起實施）應以網路
    傳輸方式申報廢棄物產出及貯存、清理、處理情形之事業。
    上訴人產出之廢顯影液及廢定影液（C-0107、C-0108，有害
    事業廢棄物）等事業廢棄物於94年6月、7月未依規定上網申
    報貯存、清除、處理情形，經環保署環境督察總隊北區環境
    督察大隊於94年9月15日執行「相片沖洗業稽查專案」時查
    獲，被上訴人依廢棄物清理法第31條第1項及同法第53條規
    定作成94年12月5日北環四字第40-094-120003號處分書裁處
    上訴人罰鍰6萬元。上訴人不服，提起訴願，經遭決定駁回
    ；遂提起本件行政訴訟。經核上訴人上訴意旨，無非係對原
    審取捨證據、認定事實之職權行使，指摘其為不當，並無涉
    及法律見解具有原則重要性情事，上訴人提起上訴，不合首
    揭規定及說明，不應許可，其上訴難謂合法，應予駁回。
六、依行政訴訟法第249條第1項前段、第104條、民事訴訟法第9
    5條、第78條，裁定如主文。
中　　華　　民　　國　　96　　年　　10　　月　　25　　日
                  第三庭審判長法  官　劉　鑫　楨
                              法  官  陳　秀　美
                              法  官　侯　東　昇
                              法  官　劉　介　中
                              法  官　戴　見　草
以  上  正  本  證  明  與  原  本  無  異
中　　華　　民　　國　　96　　年　　10　　月　　25　　日
　　　　　　　　　　　　　　　書記官　王　史　民
